【裁判字號】    99,訴,234
【裁判日期】    990823
【裁判案由】    刑事
【裁判全文】
臺中高等行政法院裁定
                                       99年度訴字第234號
原      告  甲○○
被      告  臺灣臺中地方法院檢察署
代  表  人  乙○○
                          送達代收人  丙○○
被      告  臺灣高等法院臺中分院檢察署
代  表  人  丁○○
上列當事人間因刑事事件，原告提起行政訴訟，本院裁定如下：
    主  文
原告之訴駁回。
訴訟費用由原告負擔。
    理  由
一、按「公法上之爭議，除法律別有規定外，得提起行政訴訟。
    」、「訴訟事件不屬於行政法院之權限者，行政法院應以裁
    定駁回之。」行政訴訟法第2條及第107條第1項第1款分別定
    有明文。又刑事訴訟法係有關犯罪追訴、審判、處罰及執行
    等程序之規定，不服刑事裁判，應循刑事訴訟程序救濟，非
    屬行政法院之權限事項。另參照最高行政法院民國（下同）
    96年8月15日修正施行之行政訴訟法相關問題之決議（第1則
    ），如屬刑罰案件者，應逕以裁定駁回，不必移送。
二、本件原告向被告臺灣臺中地方法院檢察署提起告訴葉文立偽
    造文書等案件，經被告臺灣臺中地方法院檢察署於98年3月
    25日以98年度偵字第6602號不起訴處分書對葉文立為不起訴
    處分。原告不服，向被告臺灣高等法院臺中分院檢察署聲請
    再議，經被告臺灣高等法院臺中分院檢察署於98年4月22日
    以98年度上聲議字第835號處分書駁回其聲請。又原告屢次
    向司法院提出陳訴，嗣由被告臺灣臺中地方法院檢察署於99
    年5月3日以中檢輝履99他139第036142號函復原告謂：「本
    署99年度他字第139、957號被告葉文立偽造文書、背信等案
    及本署99年度他字第2253號被告葉文立等7人偽造文書等案
    件，查無新事證、新證據，已予結案，請查照。」等語。基
    此，原告提起行政訴訟，請求判決確認臺灣臺中地方法院檢
    察署98年3月25日（宙股）98年度偵字第6602號不起訴處分
    書、臺灣高等法院臺中分院檢察署98年4月22日（律股）98
    年度上聲議字第835號處分書之處分無效，恢復99他139、95
    7、2253、2536號偵查，併案2639號檢偵，並自處分書寄達
    後隔月、刑事起訴前每月15萬元之損失賠償。經查，原告主
    張撤銷之標的，核屬刑事事件，揆諸首揭說明，行政法院並
    無審判權，故本件原告訴請確認處分書無效，及回復併案偵
    查，於法不合，應予駁回。另原告上開之訴既經以起訴不合
    法駁回，其合併請求損害賠償部分，亦已失所附麗，應併予
    駁回。
三、依行政訴訟法第107條第1項第1款、第10款、第104條、民事
    訴訟法第95條、第78條，裁定如主文。
中    華    民    國    99    年    8     月    23    日
                臺中高等行政法院第四庭
                          審判長法  官  沈  應  南
                                法  官  許  武  峰
                                法  官  王  德  麟
以上正本證明與原本無異。
如不服本裁定，應於裁定送達後10日內以書狀敘明理由，經本院
向最高行政法院提起抗告（須依對造人數附具繕本）。
中    華    民    國    99    年    8     月    23    日
                                書記官  凌  雲  霄

司法院資訊處製作；財團法人民間司法改革基金會備份。
